【裁判字號】    99,監宣,124
【裁判日期】    991018
【裁判案由】    監護宣告
【裁判全文】
臺灣彰化地方法院民事裁定  99年度監宣字第124號
聲  請  人  甲○○
相  對  人  乙○○
關  係  人  詹林芙蓉
上列聲請人聲請監護宣告事件，本院裁定如下：
    主    文
宣告乙○○（男，民國生63年10月18日生，國民身分證號碼：Ｚ0
00000000號）為受監護宣告之人。
選定甲○○（男，國民身分證號碼：Ｚ000000000號）為受監護宣
告之人之監護人。
指定詹林芙蓉（女，國民身分證號碼：Ｚ000000000號）為會同開
具財產清冊之人。
聲請費用新臺幣壹仟元由受監護宣告之人負擔。
    理    由
一、按對於因精神障礙或其他心智缺陷，致不能為意思表示或受
    意思表示，或不能辨識其意思表示之效果者，法院得因本人
    、配偶、四親等內之親屬、最近一年有同居事實之其他親屬
    、檢察官、主管機關或社會福利機構之聲請，為監護之宣告
    ，民法第14條第1項定有明文。另按受監護宣告之人應置監
    護人；法院為監護之宣告時，應依職權就配偶、四親等內之
    親屬、最近一年有同居事實之其他親屬、主管機關、社會福
    利機構或其他適當之人選定一人或數人為監護人，並同時指
    定會同開具財產清冊之人；法院選定監護人時，應依受監護
    宣告之人之最佳利益，優先考量受監護宣告之人之意見，審
    酌一切情狀，並注意下列事項：一、受監護宣告之人之身心
    狀態與生活及財產狀況。二、受監護宣告之人與其配偶、子
    女或其他共同生活之人間之情感狀況。三、監護人之職業、
    經歷、意見及其與受監護宣告之人之利害關係。四、法人為
    監護人時，其事業之種類與內容，法人及其代表人與受監護
    宣告之人之利害關係，同法第1110條、第1111條第1項及第
    1111條之1亦分別定有明文。
二、聲請意旨略以：聲請人甲○○為相對人乙○○之長兄，相對
    人於10幾年前因車禍受有第1至第4頸椎損傷，腦部缺氧導致
    之失智症、重度等，目前意識不清，四肢僵硬須長期臥床，
    完全喪失行動能力，無法自行執行日常生活活動而需24小時
    專人照顧，茲為處理相對人之財產事宜，爰聲請對相對人為
    監護之宣告，且請求選定聲請人甲○○為相對人乙○○之監
    護人，同時指定相對人之母詹林芙蓉為會同開具財產清冊之
    人等語，並提出戶籍謄本2份、戶口名簿影本1份、中華民國
    身心障礙手冊影本1份及員榮醫院診斷證明書1份等件為證。
三、經查：聲請人主張之事實，業據其提出診斷證明書、中華民
    國身心障礙手冊影本、戶籍謄本為據，且經本院囑託衛生署
    彰化醫院鑑定，於鑑定人即該院高靜玲醫師審驗相對人之精
    神狀況，鑑定判定相對人有重度障礙之原因，不能管理處分
    自己之財產，有達不能為意思表示或受意思表示之情形，已
    達到監護宣告之程度，有該院鑑定書一份在卷可稽。故聲請
    人聲請對相對人為監護之宣告，為有理由，應予准許。
四、次查：聲請人甲○○為受監護宣告人乙○○之長兄，關係人
    詹林芙蓉為受監護宣告人之母，有戶籍謄本在卷可按，是本
    院參酌前揭各節，認由聲請人任監護人，能符合受監護宣告
    之人之最佳利益，爰選定聲請人甲○○為監護人，並指定詹
    林芙蓉為會同開具財產清冊之人。
五、依民事訴訟法第608條第1項，裁定如主文。
中    華    民    國    99    年    10    月    18    日
                   家事法庭     法  官  吳俊螢
正本係照原本作成。
如不服本裁定關於選定監護人及指定會同開具財產清冊之人等部
分，應於送達後10日內向本院提出抗告狀，並繳納抗告費新臺幣
1，000元；其餘關於宣告監護之部分，不得抗告。
中    華    民    國    99    年    10    月    18    日
                                書記官  陳秀娟

司法院資訊處製作；財團法人民間司法改革基金會備份。
